Minutes et répertoires du notaire Jean II CHAPELLAIN, janvier 1620 - 11 février 1632 (étude XXIV)
Archives nationales
- Minutes de Jean II CHAPELLAIN, 1620 - 11 février 1632; MC/ET/XXIV/307 - MC/ET/XXIV/365
  - Minutes. 1626, janvier - avril, janvier - avril 1626; MC/ET/XXIV/316; registre
    - CHABOT de SAINT-GELAIS (Léonor) veuve de Jacques d'HARCOURT, marquis de BEUVRON, chevalier des Ordres du Roi. § Obligation de Jacques CROMELINCQ, marchand à Rouen, envers Léonor CHABOT de SAINT-GELAIS, absente, représentée par Charles de PARFOURRN gentilhomme de Léonor CHABOT de SAINT-GELAIS, de 6000 l. pour vente de meubles, 3 janvier 1626; MC/ET/XXIV/316; fol. XXVI
      obligation; Chabot de Saint-Gelais, Eléonore
    - BOURDONNAIS (rue des) Maison en plusieurs corps d'hôtels, galeries, cours § Echange entre Charles de NEUFVILLE et Jean FABRY, d'une rue des BOURDONNAIS acquise par ledit sieur de NEUFVILLE le 17 Janvier 1612 (devant LEMOYNE et JOLLY), contre une rente., 6 janvier 1626; MC/ET/XXIV/316; fol. XXVIII
      échange; Bourdonnais (rue des)
    - FORTIA (famille de) § Constitution par Bernard de FORTIA, conseiller du Roi en sa cour de Parlement, demeurant dans l'enclos du Palais, François de FORTIA, son fils, sieur du PLESSIS, conseiller du Roi en ladite Cour et Anne de LA BARRE, sa femme, à Nicolas de PARIS, bourgeois et ancien échevin de Paris, de 187 £. 10 s. de rente, moyennant 3000 £. (A la suite, 1631, 29 octobre: rachat par Anne de LA BARRE, veuve de François de FORTIA)., 6 janvier 1626; MC/ET/XXIV/316; fol. XXXII
      constitution de rente; Fortia (famille de)
    - NEUFVILLE (Charles de) Chevalier des ordres du Roi, conseiller en ses conseils d'Etat et privé, capitaine de 100 hommes d'armes de ses ordonnances, gouverneur et lieutenant général de la ville de Lyon, pays lyonnais, Forez et Beaujolais, Sénéchal de Lyon, seigneur d'HALINCOURT et autres lieux § Echanges entre Charles de NEUFVILLE et Jean FABRY, conseiller du Roi, d'une grande maison sise à Paris rue des Bourdonnais, acquise par Charles de NEUFVILLE le 17 janvier 1612 (pardevant LEMOYNE et JOLLY), contre 1781 £. 5 s. de rente., 6 janvier 1626; MC/ET/XXIV/316; fol. XXVIII
      échange; Neufville, Charles de
    - FABRY (Jean) Conseiller du Roi, trésorier général de l'Extraordinaire des Guerres et Cavalerie légère, demeurant à Paris rue du Grand Chantier. § Echanges entre Charles de NEUFVILLE et Jean FABRY d'une grande maison rue des Bourdonnais contre 1781 £. 5 s. de rente faisant partie de 1700 £. de rente constituée à défunt Jean FABRY, père de Jean FABRY, par Henry, duc de MONTMORENCY, pair et amiral de France et autre, le 3 juin 1623 (pardevant RICHER et HERBIN)., 6 janvier 1626; MC/ET/XXIV/316; fol. XXVIII
      échange; Fabry, Jean
    - POURRAT (Anne) Maître d'hôtel du marquis de CHAPPES, à présent à Paris en l'hôtel dudit seigneur rue des Poulies § Transport de rente par Jean MASCOT, commissaire pour le Roi au 8e de Paris, demeurant à Picpus et Anne JABLIER, sa femme, à Anne POURRAT, 13 janvier 1626; MC/ET/XXIV/316; fol. LII
      transport de droits; Pourrat, Anne
    - BRULART (Pierre) Chevalier vicomte de PUISIEUX et Charlotte d'ETAMPES de VALENCAY, son épouse, étant en leur château de Berny § Constitution de rente par Nicolas MENNESSIER, faisant les affaires de Pierre BRULART, à Jacques AMELOT, (A La suite: 1627, 12 février, rachat par Pierre BRULART); Procuration de Pierre BRULART audit MENNESSIER., 15 janvier 1626; MC/ET/XXIV/316; fol. LVIII et ss.
      procuration; constitution de rente; Sillery, Pierre Brulart (1583-1640, marquis de)
    - HURAULT (Henry) chevalier, comte de CHEVERNY, conseiller du Roi en ses conseils d'Etat et privé, lieutenant général au gouvernement du duché d'Orléans, pays Chartrain, Blaisois et Vendômois, capitaine de 100 hommes d'armes de ses ordonnances, à présent logé à Paris sur le quai de la Mégisserie § Constitution de rente par Henry HURAULT en son nom et pour Marguerite GAILLARD, son épouse, et par Charles, marquis de ROSTAING, à Jacques AMELOT. Et indemnité de Henry HURAULT au marquis de ROSTAING., 16 janvier 1626; MC/ET/XXIV/316; fol. LXVII
      constitution de rente; Hurault, Henry
    - JACQUINOT (Nicolas) écuyer sieur des PRESSOIRS, Ier valet de garderobe du Roi § Bail à rente par Marguerite MANDAT, veuve de Nicolas JACQUINOT, demeurant à Fontainebleau audit lieu des Pressoirs, à présent logée chez Galliot MANDAT, son frère, rue du Plat d'étain, à Henry JACQUINOT, l'un de ses enfants, écuyer, conseiller et Ier valet de chambre du Roi, de la maison appelée la Rivière, au bord de la Seine, paroisse de Thomery., 20 janvier 1626; MC/ET/XXIV/316; fol. IIII/XX/XI
      bail; Jacquinot, Nicolas
    - HAVIN (Simon) Menuisier demeurant rue Saint-Jacques § Remise par. .. à Guillaume BOUCHER, Menuisier au faubourg Saint-Denis, demeurant rue Saint-Martin à l'enseigne de l'Ours, de l'intérêt civil, dépens, dommages et intérêts pour le vol commis par led. BOUCHER et un nommé Pierre BONNEVIE, maître menuisier audit faubourg Saint-Denis, lundi et mardi derniers en la maison de. .. de plusieurs outils servant au métier de menuisier; cette remise faite moyennant la somme de 24 £., 21 janvier 1626; MC/ET/XXIV/316; fol. CIII
      Havin, Simon
    - DEMOY (Mathurin) maître serrurier à Paris, rue des Fossés Saint-Germain-l'Auxerrois, à l'enseigne de la Croix d'or et Nicole ROUGET, sa femme. § Constitution par... à Regnaud HERAUDIER, maître sellier-lormier demeurant même rue, de 100 livres de rente, pour demeurer quittes de 600 £. dûes aud. HERAUDIER et moyennant 1000 £., 30 janvier 1626; MC/ET/XXIV/316; fol. VIII/XX/I
      constitution de rente; Demoy, Mathurin
    - CHANCEY (Jean) marchand orfèvre bourgeois de Paris demeurant rue de l'Arbre-Sec § Mise en apprentissage par... d'Artus CHANCEY, son neveu, fils de Lambert CHANCEY, maître orfèvre à Lyon, avec Jean FOURNIER, maître orfèvre bourgeois de Paris., 30 janvier 1626; MC/ET/XXIV/316; fol. VII/XX/XV
      contrat d'apprentissage; Chancey, Jean
    - ORFÈVRE apprentissage § Mise en apprentissage, par Jean CHANCEY, maître orfèvre bourgeois de Paris, pour 2 ans, d'Arthus CHANCEY, son neveu, fils de Rambert CHANCEY, maître orfèvre à Lyon, chez Jean FOURNIER, aussi maître. .. bourgeois de Paris, moyennant 75 l. sur lesquelles FOURNIER a reçu une lettre de change des sieurs ROUVIERE et BELAUF, amis de l'apprenti, auquel devra être remis une partie de la somme pour ses nécessités., 30 janvier 1626; MC/ET/XXIV/316; fol. VII/XX/XV
      contrat d'apprentissage; Chancey, Jean; Chancey, d'Arthus; Chancey, Rambert; Fournier, Jean; Rouvière, M.; Belauf, M.
    - THEVENON (Jean) maître maçon rue des Ecouffes et Anne PASQUIER, sa femme § Transport par Mathurin DEMOY, maître serrurier, d'une rente qui lui fut constituée par. .., et ce en leur présence., 30 janvier 1626; MC/ET/XXIV/316; fol. VIII/XX/I
      transport de droits; Thevenon, Jean
    - LETTRE de CHANGE § Brevet d'apprentissage d'Artus CHANCEY, fils de Rambert CHANCEY, maître orfèvre à Lyon, qui payera le brevet par 2 lettres de change qu'encaisseront les sieurs ROUVIERE et BELAUF., 30 janvier 1626; MC/ET/XXIV/316; fol. VII/XX/XV
    - BEAURAIN (Pierre de) docteur régent en la faculté de Médecine de l'Université de Paris § Mariage de Jean HINCELIN, maître cordonier à Paris, rue Saint-Victor, en présence de Pierre de BEAURAIN, cousin., 1er février 1626; MC/ET/XXIV/316; fol. VIII/XX/IX
      contrat de mariage; Beaurain, Pierre de
    - VIEILLES-ETUVES (rue des) maison en 2 corps d'hôtels § Bail par Agnès BACQUET, veuve de Nicolas BELUT, conseiller du Roi et par Catherine BACQUET, veuve de François DUTOT, receveur des tailles en l'élection de Sézanne, pour 4 ans, à Marin de MALLEVILLE, bourgeois de Paris, d'une rue des VIEILLES-ETUVES, moyennant 600 £. par an., 6 février 1626; MC/ET/XXIV/316; fol. VIII/XX/XVII
      bail; Vieilles-Etuves, rue des
    - DELARUE (Simon) marchand papetier à Paris et Marie de LACORDE, sa femme § Mariage d'Elisabeth DELARUE, fille de défunts Simon DELARUE assistée de Charles de MERCENNE, marchand mercier et parfumeur rue Saint-Honoré, son tuteur., 8 février 1626; MC/ET/XXIV/316; fol. IX/XX/I
      contrat de mariage; Delarue, Simon
    - LALOUETTE (Pierre) compagnon brodeur § Mariage de Jacques LALOUETTE, marchand tapissier rue de la Vieille-Cordonnerie, en présence de..., neveu., 8 février 1626; MC/ET/XXIV/316; fol. IX/XX/I
      contrat de mariage; Lalouette, Pierre
    - LE CAMUS (Nicolas) marchand apothicaire et épicier à Paris, rue Saint-Honoré § Mariage de Jacques LALOUETTE, marchand tapissier et d'Elisabeth DELARUE, en présence de Nicolas LE CAMUS, cousin germain de la future épouse; Apprentissage de Jacques BERNOT chez Nicolas LE CAMUS, 8 février 1626 - 1er avril 1626; MC/ET/XXIV/316; fol. IX/XX/I; fol. III/C/LXXV
      contrat d'apprentissage; contrat de mariage; Le Camus, Nicolas
    - DUJARDIN (François) orfèvre et valet de chambre du Roi § Mariage de Jacques LALOUETTE, marchand tapissier à Paris et d'Elisabeth DELARUE, en présence de .., son cousin à cause de Marie BENOISE, sa femme, et en présence de Jacques BENOISE, bourgeois de Paris, subrogé tuteur à cause de Marie DELARUE sa femme,[Pierre Lalouette, neveu, Gilles Renoir, allié, Jean Thomas, marchand tapissier, cousin issu de germain à cause de Madeleine Gachon, sa femme, Pierre Lalouette, compagnon brodeur, et de Jacques Desprez, tapissier et valet de chambre du comte de Saint-Paul.], 8 février 1626; MC/ET/XXIV/316; fol. IX/XX/I
      contrat de mariage; Dujardin, François
    - ORFÈVRE et valet de chambre, du Roi DUJARDIN François et Marie BENOIST, sa femme § Mariage en présence de. ..; Constitution de rente portant à la suite: 1637, 6 février, quittance de rachat par. .., 8 février 1626 - 3 avril 1626; MC/ET/XXIV/316; fol. IX/XX/I; fol. III/C/IIII/XX/V
      constitution de rente; contrat de mariage; quittance; Dujardin, François; Benoist, Marie
    - COMPIÈGNE § Mariage de Pascal VINCENT, maître plâtrier et couvreur de tuiles à COMPIÈGNE, et d'Anne RIGAULT, fille de Pierre RIGAULT, maître charpentier à COMPIÈGNE, demeurant à Paris rue Montorgueil., 9 février 1626; MC/ET/XXIV/316; fol. IX/XX/XVII
    - PETIT (Antoine) marchand tapissier bourgeois de Paris, rue Saint-Honoré § Déclaration de .. comme quoi il n'a pas pu faire ratifier un contrat d'acquisition de terres par Marie DU SERA, veuve de Louis PETIT, son frère, aussi marchand tapissier, et par Marie MARCELOT, sa femme, 9 février 1626; MC/ET/XXIV/316; fol. IX/XX/VII
      déclaration; Petit, Antoine
    - AUBRY (Madeleine) Maîtresse de petites écoles à Paris, demeurant rue de la Cossonnerie § Cession par Madeleine AUBRY à Louise CUSON, étant sur le point de se faire recevoir maîtresse de petites écoles à Paris, de son droit à tenir les petites écoles au quartier de la rue de la Cossonnerie, se réservant de pouvoir 'montrer' à une douzaine d'enfants dans ledit quartier, sous le bon plaisir de Mr le Promoteur; et si ladite CUSON quitte le quartier, elle donnera la préférence à Madeleine AUBRY, 12 février 1626; MC/ET/XXIV/316; fol. II/C/V
      cession; Aubry, Madeleine
    - BAUDIER (Michel) écuyer, gentilhomme de la maison du Roi, demeurant à Rueil et Marie DU TOUR sa femme § Compromis au sujet de l'adjudication des maisons, clos, prés et terres sis au village du Roule étant de la succession de feu Georges DU TOUR, commissaire examinateur au Châtelet et saisis sur Michel BAUDIER; Traité entre Michel BAUDIER et Nicolas MATHEAU, au sujet de la pratique et office dudit DU TOUR., 13 février 1626 - 14 février 1626; MC/ET/XXIV/316; fol. II/C/VII et II/C/XVII
      accord; Baudier, Michel
    - ORLÉANS Maison sise place de l'Etape à vin, paroisse Saint-Michel § Actes concernant la mise en adjudication de la Maison sise place de l'Etape à vin, paroisse Saint-Michel ORLÉANS, saisie sur Toussaint MARTIN, fils et héritier de défunts Antoine MARTIN, valet de chambre du prince de CONDE et Catherine NAU., 14 février 1626; MC/ET/XXIV/316; fol. II/C/IX
    - ROYER (Jean) sieur du BREIL et de JALLANGE, conseiller secrétaire du Roi, maison et couronne de France et de ses finances et Marie RELLAULT, sa femme, demeurant rue des Deux Ecus § Mariage de Louis GIRARD, conseiller du Roi en ses conseils d'Etat et privé, procureur général en sa chambre des Comptes, et de Marie ROYER, fille de Jean ROYER, nombreux témoins: parmi eux: Antoinette FABRY veuve d'Edme PELLAULT, conseiller et magistrat au bailliage et siège présidial d'Orléans, aïeule maternelle de la future épouse.; Transport de rente par Jean ROYER, 15 février 1626; MC/ET/XXIV/316; fol. II/C/XXIII
      transport de droits; contrat de mariage; Royer, Jean
    - ROULE (maisons, clos, terres et prés au village du) § Ratification par Michel BAUDIER, écuyer, l'un des gentilhommes de la maison du Roi et Claude MELSON, secrétaire ordinaire de la Reine, d'un compromis fait entre eux ce 13 février, pour se rendre adjudicataires des maisons, clos, terres et prés au village du ROULE étant de la succession de feu Georges DU TOUR, saisis et mis en criée à la requête de Marie ROQUENANT sur ledit BAUDIER et sa femme, héritiers du défunt. (A la suite: 1626, 27 mars: désistement), 22 février 1626; MC/ET/XXIV/316; fol. II/C/VII
      Roule, maisons, clos, terres et prés au village du
    - RUELLAN (Gilles) Chevalier, à présent logé à Paris en l'Hôtel de Brissac, rue des Deux Ecus § Bail par Gilles RUELLAN se portant fort de Jean RUFAULT, fermier général des domaines délaissés par le Roi et la Reine mère en Bretagne., 22 février 1626 - 9 mars 1626; MC/ET/XXIV/316; fol. II/C/XLIIII; fol. II/C/IIII/XX/XVI
      bail; Ruellan, Gilles
    - OFFICE de TRÉSORIER PAYEUR de la GENDARMERIE de FRANCE § Traité entre François de FONTIER et Pierre MAILLÉ, au sujet de l'OFFICE de TRÉSORIER PAYEUR de la GENDARMERIE de FRANCE, dont le premier se démet en faveur du second moyennant 8 500 £., 25 février 1626; MC/ET/XXIV/316; fol. II/C/LVI
    - ROSTAING (Charles, marquis de) et Anne HURAULT, son épouse § Dépôt de pièces concernant des procès entre Charles, marquis de ROSTAING et Philippe de LA TREMOILLE, marquis de ROYAN, comte des OLONNES, Grand sénéchal de Poitou.; Quittance d'Anne HURAULT, épouse et procuratrice de Charles, marquis de ROSTAING, demeurant en leur hôtel rue de Beauvais, vis à vis de la rue du Coq, à Marc SERIZAY, Marchand à Nantes, suivant mandement de Philippe de LA TREMOILLE.[(Et cf. 1626, 3 avril, f° III/C/IIII/XX/III)]., 26 février 1626; MC/ET/XXIV/316; fol. II/C/XLVIII
    - Délivrance de legs par les héritiers de défunts Abraham Mallard, hautbois du roi, et Michelle de Portemont, sa femme. Et donation., 28 février 1626; MC/ET/XXIV/316; folio 266 et 268
      délivrance de legs; musicien
    - SOPPITE (Martin) Clerc du diocèse de Paris, logé rue Baillet. § Procuration en blanc de Martin SOPPITE, 28 février 1626; MC/ET/XXIV/316; fol. II/C/LXX
      procuration; Soppite, Martin
    - DEUDEMARE (Nicolas) Ecuyer, sieur de la CHAMPFORDIERE, homme d'armes des ordonnances du Roi sous la charge du duc de LESDIGUIERES, pair et connétable de France, demeurant rue Jean Tizon, enseigne du Pélican § Plusieurs constitutions de rentes à Nicolas DEUDEMARE, mars 1626 - avril 1626; MC/ET/XXIV/316
      constitution de rente; Deudemare, Nicolas
    - TRÉSORIERS de FRANCE en Champagne (conseillers et) § Plusieurs constitutions de rentes par les conseillers et TRÉSORIER de FRANCE en Champagne, mars 1626; MC/ET/XXIV/316
    - MONNAIE de Paris § Consentement de René OLIVIER, maître ouvrier garde et conducteur des engins et graveur de la Monnaie au Moulin du Roi établi ès Galeries du Louvre, à ce que Pierre REGNIER conseiller du Roi, contrôleur général des boîtes et monnaies de France, maître garde et conducteur de ladite MONNAIE de Paris paye ce qui est dû aux enfants mineurs de défunt Aubin OLIVIER, aussi maître garde et conducteur de la Monnaie., 2 mars 1626; MC/ET/XXIV/316; fol. II/C/IIII/XX/
      Olivier, René
    - DANSSE (Michel) Apothicaire du corps de la Reine § Vente de livres par Michel DANSSE, agissant comme procureur du père Fraiconan de SILVA (procuration en langue espagnole passée à Madrir le 26 janvier dernier)., 5 mars 1626; MC/ET/XXIV/316; fol. II/C/IIII/XX/II
      procuration; acte de vente; Dansse, Michel
    - DE ARRIBA (Frère Francise) Evêque de 'Cidad Rodrigue' § Cession par Michel DANSSE, apothicaire du corps de la Reine, comme procureur del Padre Fraiconan de SILVA, compagnon de feu Révérendissime Père Frère Francise DE ARRIBA, (passée à Madrid le 26 janvier dernier), à Laurent SONNIUS, marchand libraire rue Saint-Jacques, de 754 exemplaires d'un livre intitulé 'Consiliatrium Frère Francise DE ARRIBA' composé par le défunt Frère Francise DE ARRIBA, et ce moyennant la somme de 393 £.4 s. sur laquelle SONNIUS verse 100 livres, 5 mars 1626; MC/ET/XXIV/316; fol. II/C/IIII/XX/II
      De Arriba, Frère Francise
    - CHANTRE (rue du) Maison à l'enseigne de la Croix blanche § Bail par André FOURNIER, chef d'échansonnerie et bouche de Monsieur, pour 4 ans et demi, à Pierre FREMIN compagnon tailleur de pierre en la rue du CHANTRE, de la dite rue du CHANTRE, moyennant 650 l. par an., 6 mars 1626; MC/ET/XXIV/316; fol. II/C/IIII/XX/VI
    - LA ROCHEFOUCAULD (Marie-Catherine de) dame d'atour de la Reine, veuve d'Henry de BEAUFREMONT, chevalier des ordres du Roi, gouverneur des ville et château d'Auxonne, lieutenant pour le Roi en Mâconnais § Mise en apprentissage par Pierre CHAUFFART, comme maître d'hôtel et procureur de Marie-Catherine de LA ROCHEFOUCAULD, de François GIVAY, domestique de ladite dame, avec DUPUY, tailleur d'habits suivant la Cour, 6 mars 1626; MC/ET/XXIV/316; fol. II/C/IIII/XX/IIII
      contrat d'apprentissage; La Rochefoucauld, Marie-Catherine de
    - Constitution par Guillaume Marescot, conseiller du roi, et Valentine Loysel, sa femme, à Regnault Lusson, conseiller secrétaire du roi et de ses finances, contrôleur général en la chancellerie de France, demeurant rue des Deux-Portes, de 400 l. de rente, moyennant 6400 l., 9 mars 1626; MC/ET/XXIV/316; fol.0292
      A la suite: quittance de rachat par Regnault Lusson (le 13 mars 1628).
      constitution de rente; quittance; acte de vente; Deux-Portes (rue des); Loysel, Valentine; Lusson, Regnault; Marescot, Guillaume; contrôleur (Ancien Régime); secrétaire des finances (Ancien Régime)
    - CARNAZET (famille de) § Titre nouvel par Marie de CARVOISIN, veuve d'Antoine de CARNAZET, baron de Saint-VRAIN et autres lieux, et par François de CARNAZET, son fils, enseigne de la Compagnie des gardes de Monsieur, demeurant à Saint-Vrain en Hurpois pour une rente constituée le 17 septembre 1613 (par-devant MURET et LE VASSEUR), 11 mars 1626; MC/ET/XXIV/316; fol. III/C/II
      titre nouvel; Carnazet, (famille)
    - Titre nouvel par les héritiers de défunt Antoine de Carnazet, baron de Saint-Vrain, pour une rente constituée à Jean Chapellain, l'aîné, notaire au Châtelet, le 17 septembre 1613 (pardevant Muret et Le Vasseur) et qui fut transportée par ledit Chapellain à Hugues Guichard, 1er valet de garde-robe du roi, par contrat du 4 mai 1619 (pardevant Plastrier et Chapellain, le jeune)., 11 mars 1626; MC/ET/XXIV/316; fol.0302
      titre nouvel; Carnazet, Antoine de; Chapellain, Jean I; Chapellain, Jean II; Guichard, Hugues de; notaire
    - APOTHICAIRE (apprentissage) § Mise en apprentissage par Bertrand PASTUREL, prêtre habitué à l'église Saint-Merri, demeurant au Collège de Justice en l'Université, de Jacob PASTUREL, son frère, âgé de 22 ans, avec Hiérosme LAMBERT, maître APOTHICAIRE rue de l'Arbre-Sec sans débours la Ière année; et pour la 2e année LAMBERT donnera ce qu'il voudra audit Jacob pour l'aider à s'entretenir., 18 mars 1626; MC/ET/XXIV/316; fol. III/C/XIIII
    - ORFÈVRERIE marché de ciselure et gravure d' § Promesse par Claus KAMET, compagnon orfèvre natif d'Hambourg en Allemagne, à présent logé à Paris, chez François ROBERDAY, bourgeois de Paris rue Saint-Honoré, à ce dernier, de lui faire 9 histoires ciselées sur les 9 côtés d'un luth d'or, le tout en or qui lui sera fourni par led. ROBERDAY, moyennant 360 l., 20 mars 1626; MC/ET/XXIV/316; fol. III/C/XVIII
      marché; Kamet, Claus; Roberday, François; orfèvre
    - Constitution par Guillaume Legruet, secrétaire de la chambre du roi, Marie Audras, sa femme, Marie Legruet, leur fille, veuve d'Alexandre Chauvelin, et Regnault Aubert, à Antoine Boesset, surintendant des musiques de la chambre du roi et de la reine, demeurant rue des Petits-Champs, de 200 livres de rente, moyennant 3200 livres._(En marge: 14 août 1626, quittance de rachat par Jeanne Guedron, femme et procuration de Antoine Boesset)., 21 mars 1626; MC/ET/XXIV/316; folio 324
      constitution de rente; Petits-Champs (rue des); secrétaire du roi (Ancien Régime); surintendant (Ancien Régime); officier de la Chambre du roi (Ancien Régime); compositeur de musique
    - SOPPITE (famille de) § Deux traités entre les héritiers de Pierre de SOPPITE, écuyer sieur de LOUVECIENNES, sur le désir de Marie DESCHEVERT, veuve dudit défunt, au sujet de l'office de Conseiller et Ier valet de chambre du Roi et de la Reine mère, qu'ils veulent conserver en leur maison., 25 mars 1626 - 29 avril 1626; MC/ET/XXIV/316; fol. IIII/C/LV; fol. LVII
    - OFFICE d'HUISSIER du BUREAU de la REINE § Vente par Jean BELLOY à François DIREZ, messager ordinaire de Coucy-le-Château, de son OFFICE d'HUISSIER du BUREAU de la REINE, auquel il devra se faire recevoir par Mr d'HOCQUINCOURT, Ier Maître d'Hôtel de la Reine, dans un mois et s'en pourvoir à ses frais; cette vente moyennant 1800 £., 25 mars 1626; MC/ET/XXIV/316; fol. III/C/XLIII
    - SOPPITE (Pierre de) Ecuyer, conseiller et Ier valet de chambre du Roi § Transport par Pierre de SOPPITE à François LE TONNELLIER, écuyer sieur de CONTY et autres lieux, de la somme de 12 000 £ à prendre sur Pierre ROBILLARD, conseiller du Roi, receveur général des bois au département d'Orléans., 25 mars 1626; MC/ET/XXIV/316; fol. III/C/XLV
      Soppite, Pierre de
    - Vente par Noël Rabot, laboureur à Etiolles, à Richard Petit, conseiller secrétaire du roi, de terres à Etiolles, moyennant partie du paiement à faire à Jacques de Saint-Vaast, notaire au Châtelet, créancier dudit Rabot., 26 mars 1626; MC/ET/XXIV/316; fol.0347
      A la suite: quittance par Jacques de Saint-Vaast de 100 l.(le 26 mars 1626).
      acte de vente; quittance; Etiolles (Essonne); Petit, Richard; Rabot, Noël; Saint-Vaast, Jacques de; agriculteur; notaire; secrétaire du roi (Ancien Régime)
    - PETIT (Richard) Sieur d'HAUDRE, conseiller secrétaire du Roi Maison et couronne de France et de ses finances, Trésorier et payeur des gages et droit des Secrétaires du Roi de tous les collèges. § Vente de terres à Etiolles à Richard PETIT Partage entre les héritiers de défunts Charles DESCHEVERT et Catherine LE GRAND, en présence de Richard PETIT à cause de Marie de LAVERNOT, sa femme., 26 mars 1626 - 28 mars 1626; MC/ET/XXIV/316; fol. III/C/XLVII; fol. III C LXI
      partage; acte de vente; Petit, Richard
    - ETIOLLES § Vente par Noël RABOT, laboureur à ETIOLLES et Claude NORON, sa femme, à Richard PETIT, conseiller secrétaire du Roi, d'un demi-arpent et demi-quartier de terre labourable à ETIOLLES, lieudit Grosseilles, moyennant les cens et 100 livres qui devront être payées à Jacques de SAINT VAAST, notaire au Châtelet, auquel ledit RABOT doit encore plus grande somme., 26 mars 1626; MC/ET/XXIV/316; fol. III/C/XLVII
    - MARTINVILLE (Charles de) Chevalier seigneur et baron d'ESTOUTEVILLE et autres lieux, écuyer du Roi en sa petite écurie, capitaine des chasses et forêts en pays de Caux, demeurant ordinairement au château d'Estouteville en Normandie. § Bail par Charles de MARTINVILLE à Jean DESQUATREVAULX, notaire au Châtelet, de la maison où celui-ci demeure, au coin des rues de l'Arbre-Sec et de Bailleul[,moyennant 150 l. de loyer annuel, durant 6 années]., 27 mars 1626; MC/ET/XXIV/316; fol. III/C/LV